臺灣臺中地方法院刑事判決　　　　　　　　　　　　 九十年度交易字第七九六號
　　公　訴　人　臺灣臺中地方法院檢察署檢察官
　　被　　　告　甲○○
右列被告因過失傷害案件經檢察官提起公訴（九十年度偵字第一六九九一號），本院
判決如左：
    主  文
甲○○因過失傷害人，處有期徒刑肆月，如易科罰金，以參佰元折算壹日。
    事  實
一、甲○○於民國（下同）九十年四月六日上午十時許，騎乘車牌號碼ＨＪ２－二０
    三號機車，後載友人游憲鵬，沿台中市○○路往太平路方向行駛，行至三民路與
    育才街設有交通號誌之交岔路口時，理應汽車行駛至交岔路口，應遵守燈光號誌
    之指示，行近畫有斑馬線之行人穿越道前，應減速慢行，遇有行人穿越時，無論
    有無交通警察指揮或號誌指示，均應暫停讓行人先行通過，且車輛行駛時，駕駛
    人應注意車前狀況，隨時採取必要之安全指施，而依當時情形天候為晴、路面無
    障礙、視線良好之情形下，又無不能注意之情事，竟疏於注意，於通過上開交岔
    路口時，未減速慢行且闖越紅燈貿然行駛，適乙○○於同一時地自三民路國立台
    中技術學院門口橫越斑馬線之行人穿越道欲直行育才街時，甲○○煞避不及加以
    衝撞，致乙○○受第五腰椎解離症合併第五腰椎第一薦椎前脫症之傷害。
二、案經乙○○訴由台中市警察局第二分局報請臺灣臺中地方法院檢察署檢察官偵查
    起訴。
    理  由
一、訊據被告甲○○固坦承於右開時地發生車禍致告訴人乙○○受傷之事實，惟矢口
    否認有任何過失，辯稱未闖紅燈，是告訴人突然衝出路口云云，惟查：
  (一)被告甲○○闖紅燈致撞及行進斑馬線之行人穿越道之乙○○之事實，業據告訴人
    乙○○指訴明確，並有事故現場圖一張及現場照片六張可資佐證。且經現場目擊
    證人林郁玟於偵查中結證稱：「甲○○有闖紅燈，我當時在等人，他的速度起碼
    有五十到六十公里，乙○○被撞時有彈起來，他速度很快，別的車子都在等紅燈
    ，他就衝過來，我是台中技術學院的學生，現場目擊者」等語，足見被告所辯係
    事後卸責之詞，不足採信。而告訴人因本件車禍，受有如事實欄所述之傷害，亦
    有台中市澄清綜合醫院及私立中國醫院學院附設醫院診斷證明書各一份附卷可稽
    。
  (二)按駕駛人應注意車前狀況，並隨時採取必要之安全措施；行使至交岔路口時，應
    遵守燈光號誌之指示；行近行人穿越道前，應減速慢行，遇有行人穿越時，無論
    有無交通警察指揮或號誌指示，均應讓行人先行通過；道路交通安全規則第九十
    四條第三項、第一百零二條第一項第一款、第一百零三條分別定有明文。被告駕
    駛機車自應注意前揭道路安全規則之規定，且依當時天候為晴、路面無障礙、視
    線良好之情況下，並無不能注意之情事，被告應注意並能注意而疏未注意而肇事
    ，致被害人乙○○受傷，被告顯有過失，被告過失行為與被害人受傷間有相當因
    果關係。從而本案事證明確，被告犯行堪予認定。
二、核被告甲○○所為，係犯刑法第二百八十四條第一項前段之過失傷害罪。被告行
    經行人穿越道不依規定讓行人優先通行，因而致人受傷，依道路交通管理處罰條
    例第八十六條第一項加重其刑。爰番酌被告過失程度不輕、被害人所受損害、犯
    後否認犯行亳無悔意等一切情狀，量處如主文所示之刑，並諭知易科罰金之折算
    標準，以資懲儆。
據上論斷，應依刑事訴訟法第二百九十九條第一項前段，道路交通管理處罰條例第八
十六條第一項、刑法第二百八十四條第一項前段、第四十一條第一項前段，罰金罰鍰
提高標準條例第一條前段、第二條，判決如主文。
中     華     民     國     九十一     年      三     月       廿八     日
                                    台灣台中地方法院交通法庭
                                        法  官  郭  德  進
右正本證明與原本無異。
如不服本判決，應於判決送達後十日內向本院提出上訴狀( 應附繕本 )，上訴於臺灣
高等法院臺中分院。
                              書記官
中     華      民     國     九十一     年     四     月       一      日
刑法第二百八十四條第一項：
因過失傷害人者，處六月以下有期徒刑、拘役或五百元以下罰金，致重傷者，處一年
以下有期徒刑、拘役或五百元以下罰金。
                                                                        Ａ
